臺灣高等法院臺中分院刑事裁定　　　　 96年度毒抗字第260號
抗　告　人
即　被　告　甲○○
上列抗告人因違反毒品危害防制條例案件，經檢察官聲請觀察、
勒戒，不服臺灣臺中地方法院中華民國96年3月6日裁定（96年度
毒聲字第234號），提起抗告，本院裁定如下：
    主  文
原裁定撤銷。
本件聲請駁回。
    理  由
一、檢察官聲請意旨略以：抗告人即被告甲○○基於施用第1級
    毒品海洛因之犯意，於民國95年12月19日回溯4日內之某時
    ，在不詳處所，施用第1級毒品海洛因1次。嗣於95年12月19
    日23時48分許，抗告人至臺中市警察局接受尿液採驗後查獲
    之事實，有詮昕科技股份有限公司濫用藥物確認檢驗報告1
    紙附卷可稽，爰依毒品危害防制條例第20條第1項及觀察勒
    戒處分執行條例第3條第1項之規定，聲請裁定將抗告人送勒
    戒處所觀察、勒戒等語。
二、原裁定意旨略以：抗告人甲○○於警詢雖矢口否認施用毒品
    ，但其於95年12月19日，為警方所採得之尿液，經送詮昕科
    技股份有限公司檢驗，結果呈嗎啡陽性反應，此有詮昕科技
    股份有限公司濫用藥物尿液檢驗報告1紙附卷可稽。因本件
    尿液檢驗結果係以GC\MS即氣相層析質譜儀法確認檢驗，即
    無錯誤可能，因此，抗告人確有於95年12月19日為警採尿前
    4日內某時施用第1級毒品海洛因1次之行為，抗告人空言否
    認，殊無可採，應依毒品危害防制條例第20條第1項、第3項
    、觀察勒戒處分執行條例第3條第1項，裁定准如聲請意旨所
    示等語。
三、抗告意旨略以：抗告人住在屏東，未曾到過台中，且不吸毒
    、不吸煙，亦沒有做過任何筆錄或簽名、按捺手印，原審未
    查遽為觀察、勒戒之裁定，顯有未當，為此請求撤銷原裁定
    ，更為適法之裁定等語。
四、經查：本件警方於95年12月19日21時0分許，在臺中市○○
    區○○路1段35號所查獲涉嫌施用第1級毒品海洛因之女子，
    警方曾對之拍攝留下面貌、上半身體型相當清晰之照片，附
    於警卷內可稽。惟本院於96年4月16日傳喚抗告人甲○○本
    人到庭訊問時，經當庭比對抗告人與前開相片中之女子之面
    貌、上半身體型，兩人顯不相同，並非同一人，此有本院當
    庭諭知抗告人拍照後留存之相片4禎附於本院卷可參；且抗
    告人當庭亦否認曾到台中，或遭警方查獲施用過毒品云云，
    並指認前開相片中之女子應係其妹妹「林素英」，顯見抗告
    人應係遭人冒名應訊無訛。從而本件檢察官聲請將抗告人送
    觀察勒戒，原審未及查明，遽為裁定將抗告人送勒戒處所觀
    察勒戒，均於法不合，抗告人執此抗告為有理由，應由本院
    撤銷原裁定，並駁回檢察官之聲請。
五、據上論斷，應依刑事訴訟法第413條，裁定如主文。
中　　華　　民　　國　　96　　年　　4 　　月　　24　　日
            刑事第九庭    審判長法　官  陳  筱  珮
                                法　官  趙  春  碧
                                法　官  余  仕  明
上列正本證明與原本無異。
不得再抗告。
                                書記官　林  玉  惠
中　　華　　民　　國　　96　　年　　4 　　月　　26　　日
